【裁判字號】    92,交上易,478
【裁判日期】    920422
【裁判案由】    過失傷害
【裁判全文】
臺灣高等法院臺中分院刑事判決            民國九十二年度交上易字第四七八號
    自  訴  人  乙○○
                丙○○
    共      同
    擔當訴訟人  臺灣高等法院臺中分院檢察署檢察官
    上  訴  人
    即  被  告  丁○○
右上訴人因過失傷害案件，不服臺灣臺中地方法院中華民國九十二年一月三十日第一
審判決（民國九十一年度交自字第四三號，經自訴人提起自訴及臺灣臺中地方法院檢
察署檢察官移
一九六號），提起上訴，本院判決如左：
    主    文
上訴駁回。
    事    實
一、丁○○明知汽車駕駛人飲酒後其吐氣所含酒精濃度超過每公升０‧二五毫克或血
    液中酒精濃度超過百分之０．０五以上者，不得駕車，竟仍於民國（下同）九十
    一年三月六日凌晨三時四十五分許，酒醉後騎乘車牌號碼ＺＴＦ－九八七號輕型
    機車，沿臺中市○區○○路自太原六街往大雅路方向行駛，行經漢口路三段二二
    三號前路口應注意在雙向二車道行駛時，應遵守在劃有分向限制線之路段，不得
    駛入來車之車道內之規定，且依當時天候係晴、光線為夜間有照明、視距良好，
    且路面無障礙物，又無不能注意之情形，丁○○竟疏忽未注意而往左側之對向車
    道行駛，適有乙○○騎乘車牌號碼ＴＤＭ－二四二號輕型機車，後載乙○○之妻
    丙○○，行經該對向車道，丁○○所騎乘輕型機車之車頭斜板及前車輪與乙○○
    所騎乘之輕型機車之左前側腳踏板相撞，致乙○○、丙○○人車倒地，乙○○受
    有右側近端肱股骨折、左側外足踝骨折、左手撕裂等傷害，丙○○受有右足挫傷
    、疑似第五趾骨折、右踝挫傷、疑似外足踝骨折、頭部外傷、及右下腹部挫傷等
    傷害。而丁○○車禍後經送醫，驗得其血液中酒精濃度為二一八‧三七ｍｇ／ｄ
    ｌ，換算成呼氣後酒精濃度係一．０三ｍｇ／Ｌ，即每公升一．０三毫克（所涉
    公共危險罪嫌部分另經公訴人向原法院簡易庭聲請簡易判決處理）。
二、案經乙○○、丙○○向原審法院提起自訴及公訴人移送併辦。
    理    由
一、訊據上訴人即被告（下稱被告）丁○○坦承於右開時、地酒後駕車並駛入對向車
    道與自訴人乙○○、丙○○發生車禍、致自訴人二人受傷，核與自訴人等之指訴
    相符，且有財團法人私立中國醫藥學院附設醫院出具之診斷證明書二份、藥物血
    中濃度檢驗單影本、臺中市○○○道路交通事故調查報告表、現場圖影本、車禍
    登記簿、臺中市警察局舉發違反道路交通管理事件通知單各一件及現場照片十二
    張附卷可稽。按汽車（包括機車）在雙向二車道行駛時，在劃有分向限制線之路
    段，不得駛入來車之車道內，汽車駕駛人飲酒後其吐氣所含酒精濃度超過每公升
    ０‧二五毫克或血液中酒精濃度超過百分之０．０五以上者，不得駕車，道路交
    通安全規則第第九十七條第二款、第一百十四條第二款分別定有明文；依被告車
    禍後其血液中酒精濃度係二一八‧三七ｍｇ／ｄｌ，換算成呼氣後酒精濃度係一
    ．０三ｍｇ／Ｌ，即每公升一‧０三毫克，顯見被告已超逾前開不能安全駕駛之
    標準甚多，復以被告被查獲、測試後訊問過程有語無倫次、含糊不清、呆滯木僵
    、多話、昏睡叫喚不醒、泥醉等情狀，被告當時確係處於不能安全駕駛動力交通
    工具之狀態，至為灼然。被告騎經車禍地點，本應遵守上開規定，且依當時之情
    況，又無不能注意之情形，竟因酒醉駕車，操作不當，失控侵入對向車道內，因
    而發生車禍，致自訴人等受傷，其有過失無疑。被告雖辯稱：伊因閃避同向後方
    之超車，故而駛入對向車道，發生車禍云云，惟並未舉證，且依被告於原審九十
    一年十一月六日訊問時所稱該車係欲自其左後方超車，衡諸常情，被告應係向右
    閃避，當不致與自訴人之機車產生碰撞，故其所辯實難採信，被告應係酒醉駕車
    且逆向行駛，致肇本件車禍，被告過失責任明確。且被告之過失行為與自訴人等
    之受傷，有相當因果關係，其犯行堪以認定。本件警製交通道路事故調查表所繪
    現場方位及被告機車行向雖有誤載，但業經兩造澄清並載明筆錄，於本件被告過
    失事實之認定並無影響，附此敘明。
二、核被告所為，係犯刑法第二百八十四條第一項前段之過失傷害罪。被告以一過失
    行為，同時致乙○○、丙○○受有傷害，同時侵害數法益，屬一行為觸犯刑法第
    二百八十四條第一項前段二罪名，為想像競合犯，應從一重之刑法第二百八十四
    條第一項前段之過失傷害罪處斷。且其酒醉駕車因而致人受傷，應依道路交通管
    理處罰條例第八十六條第一項規定加重其刑。原審適用刑法第二百八十四條第一
    項前段、第五十五條、第四十一條第一項前段，道路交通管理處罰條例第八十六
    條第一項，罰金罰鍰提高標準條例第一條前段、第二條第一項之規定，審酌被告
    犯後仍飾詞抗辯，至原審最後審理時始坦承自己逆向行車之犯行、飲酒至醉其過
    失之情節非輕、車禍致自訴人二人受傷，造成損害甚大、案發迄今仍未能與自訴
    人達成民事和解等一切情狀，量處被告有期徒刑陸月，並諭知易科罰金之折算標
    準。其認事、用法及量刑，均無不當，被告上訴意旨認原審量刑過重，指摘原判
    決不當，為無理由，應予駁回。
三、自訴人等經合法傳喚，均無正當理由不到庭，由檢察官擔當訴訟。
四、據上論斷，應依刑事訴訟法第三百六十八條、第三百三十一條第二項，判決如主
    文。
本案經檢察官甲○○到庭執行職務。
中      華      民      國      九十二   年       四      月    二十二  日
                                    臺灣高等法院臺中分院刑事第九庭
                                          審判長法  官  陳  筱  珮
                                                法  官  趙  春  碧
                                                法  官  吳  重  政
右正本證明與原本無異。
不得上訴。
                                                書記官  林  育  德
中      華      民      國      九十二   年       四      月   二十三   日
附錄：
刑法第二百八十四條第一項：
因過失傷害人者，處六月以下有期徒刑、拘役或五百元以下罰金。致重傷者，處一年
以下有期徒刑、拘役或五百元以下罰金。
                                                                        Ｉ


司法院資訊處製作；財團法人民間司法改革基金會備份。
